# 求助陈版主，关于混合销售适用税率的问题。

提问人：wangxiny 时间：2022-07-16 22:06:49
陈版主您好
A公司销售合同主要是为客户提供硬件+软件+安装服务；在给客户提供的硬件中嵌入公司自主研发的软件产品；并向客户提供相应的安装调试服务。
根据新收入准则，公司安装调试服务与产品销售具有高度关联性，应当识别为一项合同履约义务，但该合同中同时包括了销售商品和提供服务。
目前公司的做法是将销售商品和提供服务确认为两项履约义务，并分别按照13%和6%的税率计提销项税额。项目组认为：合同中的服务与商品具有高度的关联性，应识别为一项履约义务，按照销售商品适用13%税率。
请问陈版主： 1 、针对上述识别为一项履约义务的合同，是否可以根据不同部分开具不同税率的发票； 2 、如果企业针对同一份合同开具多税率的发票，是否要求合同中明确规定不同组成部分金额？还是说企业能够自行合理拆分即可？ 3 、如何考虑上述问题。反而言之，税务上开具不同税率发票能否代表存在多项履约义务？ 4 、若合同中还约定提供部分技术服务？应该从何种角度判断是否构成单项履约义务？

回答人：chenyiwei
会计和税务是两个不同的体系。适用不同的税率和税目，不等于在会计上归属于不同的履约义务。因此“税务上开具不同税率发票”与“存在多项履约义务”之间并无关联。
合同中约定还需提供的技术服务是否构成单项履约义务，同样需根据新收入准则第十条规定的“承诺可明确区分”的条件来判断，例如这些技术服务与前面系统达到可交付状态之间的关系，是否可由外部第三方承接技术服务、持续的技术服务是否为该系统可正常运行的必要前提等。